# 关于企业自行研究办公软件产生的费用应计入什么科目？

提问人：18690629789 时间：2019-12-23 08:05:08
陈版主，您好！请教您一个问题。企业自行研发办公软件，或者将软件二次开发。这种费用归集应该用什么科目比较合适？

回答人：chenyiwei
理论上应按无形资产准则对企业内部研发项目的规定处理，即合理区分研究阶段和开发阶段，样机合理确定资本化的开始和结束时点。
实务中，对完全自研的软件的研发支出，多数直接费用化处理；在外购的成熟软件基础上进行二次开发的支出一一般可以认可资本化。